【裁判字號】    99,上訴,1054
【裁判日期】    991123
【裁判案由】    毒品危害防制條例
【裁判全文】
臺灣高等法院臺中分院刑事判決        99年度上訴字第1054號
上  訴  人  林瑞屘
即  被  告
指定辯護人  本院公設辯護人賴泰鈞
上列上訴人因違反毒品危害防制條例案件，不服臺灣臺中地方法
院98年度訴字第4056號中華民國99年4月7日第一審判決關於販賣
第一級、第二級毒品部分（起訴案號：臺灣臺中地方法院檢察署
98年度偵緝字第1795號），提起上訴，本院判決如下：
    主  文
原判決關於林瑞屘販賣第一級、第二級毒品及定應執行刑部分均
撤銷。
林瑞屘犯如附表「罪名及宣告刑」欄所示之罪，均累犯，各處如
附表「罪名及宣告刑」欄所示之刑（含主刑及從刑），應執行有
期徒刑拾貳年。未扣案之行動電話貳支（內含門號0000000000號
、0000000000號SIM卡各壹枚）沒收，如全部或一部不能沒收時
，追徵其價額；未扣案之販賣第一級毒品所得新臺幣壹萬柒仟元
沒收，如全部或一部不能沒收時，以其財產抵償之。
    事  實
一、林瑞屘曾因施用毒品案件，經臺灣臺中地方法院以90年度訴
    字第2799號判決判處有期徒刑10月確定，嗣經同法院以96年
    度聲減字第1999號裁定減為有期徒刑5月確定，與另案判決
    所處並經減刑確定之拘役25日接續執行，有期徒刑部分於民
    國96年10月17日執行完畢。其明知海洛因、甲基安非他命各
    係政府依據毒品危害防制條例所公告列管之第一級、第二級
    毒品，不得販賣，竟仍基於販賣第一級毒品海洛因、第二級
    毒品甲基安非他命以營利之犯意，持用自己所有之行動電話
    2支（內含門號0000000000號、0000000000號SIM卡各1枚）
    作為聯絡工具，於附表所示之時間、地點，以附表所示之販
    賣毒品方式，分別販賣第一級毒品海洛因（即附表編號2至
    15）、第二級毒品甲基安非他命（即附表編號1）予附表所
    示之人。經檢察官向臺灣臺中地方法院聲請核發通訊監察書
    後，對上開2支行動電話門號實施通訊監察，而循線查悉上
    情。林瑞屘畏罪逃匿，嗣於98年8月4日15時40分許，在臺中
    市○○區○○路33號前，因另涉施用第一級、第二級毒品罪
    嫌為警盤查（施用第一級、第二級毒品部分業經原判決分別
    判處有期徒刑10月、3月，因林瑞屘就此部分未提起上訴而
    告確定），並予緝獲歸案。
二、案經臺灣臺中地方法院檢察署檢察官指揮海巡署彰化機動查
    緝隊、臺中市警察局第一分局偵查起訴。
    理  由
一、證據能力部分：
  (一)按被告以外之人於審判外之陳述，雖不符刑事訴訟法第159
    條之1至第159條之4之規定，而經當事人於審判程序同意作
    為證據，法院審酌該言詞陳述或書面陳述作成時之情況，認
    為適當者，亦得為證據。當事人、代理人或辯護人於法院調
    查證據時，知有第159條第1項不得為證據之情形，而未於言
    詞辯論終結前聲明異議者，視為有前項之同意。刑事訴訟法
    第159條之5定有明文。查本案以下所引用之供述證據，經本
    院於準備程序時詢問檢察官、被告林瑞屘及其辯護人關於證
    據能力之意見，檢察官、被告及其辯護人對該等證據之證據
    能力均無意見，且迄本院言詞辯論終結前，檢察官、被告及
    其辯護人就該等證據之證據能力皆未聲明異議，本院審酌該
    等證據作成時之情況，並無違法取證或其他瑕疵，認為均適
    於作為本案認定事實之依據，依刑事訴訟法第159條之5規定
    ，該等證據皆有證據能力。
  (二)次按偵查犯罪機關依法定程序監聽之錄音，係以監聽之錄音
    帶為其調查犯罪所得之證據，司法警察依據監聽錄音結果予
    以翻譯而製作之通訊監察譯文，乃該監聽錄音帶內容之顯示
    ，此為學理上所稱之「派生證據」，屬於文書證據之一種。
    於被告或訴訟關係人對其譯文之真實性發生爭執或有所懷疑
    時，法院固應依刑事訴訟法第165條之1第2項之規定，勘驗
    該監聽錄音帶以踐行調查證據之程序，俾確認該錄音聲音是
    否為通訊者本人及其內容與通訊監察譯文之記載是否相符，
    或傳喚該通訊者為證據調查。倘被告或訴訟關係人對該通訊
    監察譯文之真實性並不爭執，即無勘驗辨認其錄音聲音之調
    查必要性，法院於審判期日如已踐行提示通訊監察譯文供
    當事人辨認或告以要旨，使其表示意見等程序並為辯論者，
    其所為之訴訟程序即無不合。本件被告所持用行動電話門號
    0000000000號、0000000000號之通訊監察譯文，係司法警察
    依臺灣臺中地方法院核發之通訊監察書進行合法監聽後，根
    據監聽錄音結果予以翻譯製作而成，有臺灣臺中地方法院97
    年聲監字第1115號、監續字第682號，98年聲監字第47號、
    監續字第102號通訊監察書，暨海巡署彰化機動查緝隊通訊
    監察作業譯文摘要報告書為憑（附於偵緝卷第40至72頁），
    而被告及其辯護人對該通訊監察譯文之真實性並不爭執，原
    審及本院於審理期日亦已踐行提示並告以要旨之程序，揆諸
    上開說明，該通訊監察譯文應具有證據能力。
二、認定被告犯罪事實所憑之證據及理由：
  (一)上訴人即被告林瑞屘（下稱被告）於偵查及原審、本院審理
    時，對於附表所示販賣第一級、第二級毒品之事實經過均自
    白不諱，僅於本院審理時就販賣第二級毒品（即附表編號1
    ）部分辯稱：被告係以價值新臺幣（下同）約2千元之甲基
    安非他命1包，抵銷積欠徐益祥之1千餘元電費，被告沒有獲
    利，應該不構成販賣行為云云。
  (二)經查：
    1.被告確有以其所有之行動電話2支（內含門號0000000000
      號、0000000000號SIM卡各1枚）作為聯絡工具，於附表所
      示之時間、地點，以附表所示之販賣毒品方式，分別販賣
      第一級毒品海洛因、第二級毒品甲基安非他命予附表所示
      之販賣對象李昆憲、劉東安、郭啟彰、莊偉宏、徐益祥等
      情，業經證人李昆憲、劉東安、郭啟彰、莊偉宏、徐益祥
      於警詢、偵查及原審審理時證述屬實，而經司法警察對被
      告所持用上開2支行動電話門號實施通訊監察結果，被告
      於附表「販賣毒品方式」欄所示通話時間，有與證人李昆
      憲、劉東安、郭啟彰、莊偉宏聯繫買賣海洛因事宜之通話
      內容，則有前述通訊監察書、通訊監察作業譯文摘要報告
      書在卷可稽，足證被告之自白與事實相符而可採信。
    2.政府為杜絕毒品氾濫，再三宣導教民眾遠離毒品，媒體報
      導既深且廣，對於禁絕毒品之政策，應為民眾所熟悉。政
      府對於查緝施用、轉讓及販賣毒品無不嚴格執行，且販賣
      毒品罪係重罪，若無利可圖，衡情一般持有毒品者，當不
      致輕易將持有之毒品交付他人。況且，販賣毒品乃違法行
      為，非可公然為之，且有其獨特之販售路線及管道，亦無
      公定之價格，復可任意增減其分裝之數量，而每次買賣之
      價量，亦可能隨時依市場貨源之供需情形、交易雙方之關
      係深淺、資力、對行情之認知、可能風險之評估、查緝是
      否嚴緊，及購買者被查獲時供述購買對象之可能性風險評
      估等諸般事由，而異其標準，非可一概而論，是販賣之利
      得，誠非固定，除經坦承犯行或價量均達到明確外，委難
      察得實情，但販賣毒品係重罪，若無利可圖行為人應無甘
      冒被查緝法辦重刑之危險，平白無端義務為該買賣毒品之
      工作，是其販入之價格必較售出之價格低廉而有從中賺取
      買賣差價牟利之意圖及事實，應屬合理之認定，而縱使販
      賣之人從價差或量差中牟利方式雖異，其意圖營利之非法
      販賣行為仍屬同一。從而，舉凡有償交易，除足以反證其
      確係另基於某種非圖利本意之關係外，通常尚難因無法查
      悉其精確之販入價格，作為是否高價賣出之比較，諉以無
      營利之意思而阻卻販賣犯行之追訴。本件被告甘冒遭到查
      緝判處重刑之危險，親自將第一級毒品海洛因送交予附表
      編號2至15所示之販賣對象，顯見本案販賣海洛因犯行對
      被告而言確屬有利可圖，其始願為之，被告具有從中獲利
      之意圖甚明。另按毒品危害防制條例第4條規定之販賣毒
      品罪，係以行為人意圖營利而為販入或賣出毒品之行為，
      為其要件，至於其是否因而獲利，以及所獲之利益是否為
      現金，均非所問。被告就附表編號1所示販賣第二級毒品
      犯行，係以甲基安非他命抵銷其積欠徐益祥之電費債務，
      目的在於求得徐益祥免除其電費債務，被告交付甲基安非
      他命，仍屬有償行為，其所獲得之利益，即係該電費債務
      之免除，依此亦可認定被告交付甲基安非他命予徐益祥，
      具有營利之意圖。
    3.綜上以觀，被告販賣第一級、第二級毒品之事證明確，犯
      行均堪認定。
三、論罪科刑及撤銷原判決之理由：
  (一)按行為後法律有變更者，適用行為時之法律。但行為後之法
    律有利於行為人者，適用最有利於行為人之法律。刑法第2
    條第1項定有明文。又法律之適用應整體綜合比較後，採最
    有利於被告之原則適用。本件被告行為後，毒品危害防制條
    例業於98年5月20日經修正公布，於同年5月22日生效，比較
    新舊法規定：
    1.修正前毒品危害防制條例第4條第1項、第2項原規定：「
      製造、運輸、販賣第一級毒品者，處死刑或無期徒刑；處
      無期徒刑者，得併科新臺幣1千萬元以下罰金。」「製造
      、運輸、販賣第二級毒品者，處無期徒刑或7年以上有期
      徒刑，得併科新臺幣7百萬元以下罰金。」經修正為：「
      製造、運輸、販賣第一級毒品者，處死刑或無期徒刑；處
      無期徒刑者，得併科新臺幣2千萬元以下罰金。」「製造
      、運輸、販賣第二級毒品者，處無期徒刑或7年以上有期
      徒刑，得併科新臺幣1千萬元以下罰金。」比較新舊法之
      結果，此部分以修正前之規定較有利於被告。
    2.被告就本件販賣第一級、第二級毒品之事實，於偵查及審
      判中均已自白（詳見後列(四)所述），而修正前毒品危害防
      制條例第17條原規定：「犯第4條第1項至第4項、第5條第
      1項至第4項前段、第6條第1項至第4項、第7條第1項至第4
      項、第8條第1項至第4項、第10條或第11條第1項、第2項
      之罪，供出毒品來源，因而破獲者，得減輕其刑。」經修
      正為：「（第1項）犯第4條至第8條、第10條或第11條之
      罪，供出毒品來源，因而查獲其他正犯或共犯者，減輕或
      免除其刑。（第2項）犯第4條至第8條之罪於偵查及審判
      中均自白者，減輕其刑。」亦即修正前該條例第17條規定
      必須供出毒品來源因而破獲者，始得減輕其刑，適用之條
      件較嚴；修正後同條第1項規定則為供出毒品來源因而查
      獲其他正犯或共犯者，必須減輕或免除其刑，適用之條件
      較寬，復增列第2項關於偵查及審判中均自白者減輕其刑
      之規定。比較新舊法之結果，此部分以修正後之規定較有
      利於被告。
    3.經綜合比較後，修正後毒品危害防制條例第4條第1項、第
      2項規定之法定罰金刑固然較重，惟被告於偵查及審判中
      均自自犯罪，依修正後同條例第17條第2項規定得減輕其
      刑，自應依刑法第2條第1項但書規定，整體適用最有利於
      被告之修正後規定論處。
  (二)海洛因、甲基安非他命各係毒品危害防制條例第2條第2項第
    1款、第2款所定之第一級、第二級毒品，不得持有或販賣。
    核被告就附表編號2至15所為，均係犯修正後毒品危害防制
    條例第4條第1項之販賣第一級毒品罪；被告就附表編號1所
    為，則係犯修正後毒品危害防制條例第4條第2項之販賣第二
    級毒品罪。被告為販賣而持有海洛因、甲基安非他命之低度
    行為，應各為其販賣之高度行為所吸收，均不另論罪。被告
    所犯如附表所示14次販賣第一級毒品罪及1次販賣第二級毒
    品罪，均犯意各別，犯罪時間互異，各次行為分別獨立，皆
    應予分論併罰。
  (三)查被告曾因施用毒品案件，經臺灣臺中地方法院以90年度訴
    字第2799號判決判處有期徒刑10月確定，嗣經同法院以96年
    度聲減字第1999號裁定減為有期徒刑5月確定，與另案判決
    所處並經減刑確定之拘役25日接續執行，有期徒刑部分於96
    年10月17日執行完畢，此有臺灣高等法院被告前案紀錄表可
    參。被告於有期徒刑執行完畢後，5年以內故意再犯本件有
    期徒刑以上之販賣第一級、第二級毒品共15罪，均為累犯，
    除販賣第一級毒品罪之法定本刑為死刑、無期徒刑及販賣第
    二級毒品罪之法定本刑為無期徒刑部分不得加重外，皆應依
    刑法第47條第1項規定加重其刑。
  (四)被告減輕其刑部分：
    1.修正後毒品危害防制條例第17條第2項規定：「犯第4條至
      第8條之罪於偵查及審判中均自白者，減輕其刑。」所謂
      自白乃指於刑事追訴機關發覺其犯行後，自動供述不利於
      己之犯罪事實而言，至被告縱同時另有主張或辯解，乃其
      辯護權之行使，仍不失為自白。稽之卷內資料，被告始終
      坦承有事實欄及附表所載販賣第一級、第二級毒品之事實
      經過，僅辯稱附表編號1該部分行為並未獲利，當不構成
      販賣第二級毒品罪云云，此係其辯護權之行使，應仍不失
      為自白。故被告於偵查及審判中均自白如附表所示14次販
      賣第一級毒品及1次販賣第二級毒品之犯罪事實，應各依
      修正後毒品危害防制條例第17條第2項規定減輕其刑。至
      於被告另辯稱其於偵查中有供出上手李金明，請求依修正
      後同條例第17條第1項規定遞予減輕情形云云；經本院調
      取臺灣臺中地方法院檢察署98年度他字第6372號李金明違
      反毒品危害防制條例案卷查核結果，被告於偵查中固有供
      述其毒品來源係來自於李金明，然經警分析李金明與被告
      所使用之行動電話雙向通聯，並未發現雙方曾有相互聯繫
      之紀錄，故查無李金明犯罪實據，檢察官已將該案簽結（
      見該卷第33頁所附簽呈），是被告雖曾供出毒品來源，但
      並未使偵查機關因而查獲其他正犯或共犯，自無從依修正
      後同條例第17條第1項規定遞予減輕情形，併此指明。
    2.販賣第一級毒品罪之法定本刑為死刑或無期徒刑，販賣第
      二級毒品罪之法定本刑為無期徒刑或7年以上有期徒刑，
      然同為販賣第一級、第二級毒品之人，其原因動機不一，
      犯罪情節未必盡同，或有大盤毒梟者，亦有中、小盤之分
      ，甚或僅止於吸毒者友儕間為求互通有無之少量販賣者亦
      有之，其販賣行為所造成危害社會之程度自屬有異，法律
      科處此類犯罪，所設之法定本刑卻同為「死刑或無期徒刑
      」、「無期徒刑或7年以上有期徒刑」，不可謂不重。於
      此情形，倘依其情狀處以較輕之徒刑，即足以懲儆，並可
      達防衛社會之目的者，自非不可依客觀之犯行與主觀之惡
      性二者加以考量其情狀，是否有可憫恕之處，適用刑法第
      59條規定酌量減輕其刑，期使個案裁判之量刑，能斟酌至
      當，符合比例原則。本件被告藉販賣第一級毒品海洛因、
      第二級毒品甲基安非他命圖利，所為罪質及惡性固然非輕
      ，惟其販賣第一級毒品海洛因之時間尚短，每次販賣海洛
      因之數量不多，所得均僅1千元或2千元不等，其販賣第二
      級毒品甲基安非他命之次數更只有1次，所得免除電費債
      務之金額亦僅1千餘元左右，顯見被告販賣海洛因、甲基
      安非他命之數量及獲取之利益非鉅，尚非惡性極重之大毒
      梟，就其犯罪情節觀之，倘就其所犯販賣第一級、第二級
      毒品罪予以宣告法定最低度刑期，亦失之過苛，且無從與
      對社會治安及國民健康危害重大之大盤毒梟有所區隔，未
      免失其立法之本旨，亦難謂符合罪刑相當性及比例原則，
      客觀上足以引起一般之同情，犯罪情狀尚有可憫之處，雖
      已依修正後毒品危害防制條例第17條第2項規定減輕其刑
      ，然猶嫌過重，爰就其所犯如附表所示各罪，均依刑法第
      59條規定酌量遞予減輕其刑。而因被告同時具有累犯加重
      及上開減輕事由，應依法先加後減之，至於販賣第一級毒
      品罪之法定本刑為死刑、無期徒刑及販賣第二級毒品罪之
      法定本刑為無期徒刑部分，因原即未依累犯規定加重，故
      僅依上開條文減輕之。
  (五)撤銷原判決之理由：
    原判決認被告販賣第一級、第二級毒品罪證明確而予論罪科
    刑，固非無見，惟原判決就被告販賣第一級、第二級毒品部
    分有下列可議之處：
    1.毒品危害防制條例第4條所謂之販賣毒品罪，係以行為人
      主觀上有營利之目的（意思），而販入或賣出該條例第2
      條第2項所規定之毒品，或二者兼而有之者為構成要件。
      故行為人有無此項犯罪（營利意思）之目的條件，自應於
      事實欄內詳為記載，然後於理由內說明其憑以認定之證據
      ，始為合法。本件原判決之事實欄及理由欄內，對於認定
      被告主觀上有此營利意圖，暨所憑之證據及心證理由，均
      未為必要記載及說明，自屬不合。
    2.按刑法第59條規定，犯罪之情狀顯可憫恕，認科以最低度
      刑仍嫌過重者，得酌量減輕其刑，同法第57條規定，科刑
      時應以行為人之責任為基礎，並審酌一切情狀，尤應注意
      下列事項（共10款），為科刑輕重之標準，兩條適用上固
      有區別，惟所謂「犯罪之情狀」與「一切情形」云云，並
      非有截然不同之領域，於裁判上酌減其刑時，應就犯罪一
      切情狀（包括第57條所列舉之10款事項)，予以全盤考量
      ，審酌其犯罪有無可憫恕之事由（即判例所稱有特殊之原
      因與環境等等，在客觀上足以引起一般同情，以及宣告法
      定低度刑，是否猶嫌過重），以為判斷（參照最高法院70
      年度第6次刑事庭會議決議）。本件被告所犯販賣第一級
      、第二級毒品罪，其犯罪情狀相較於法定之重刑，在客觀
      上足以引起一般人之同情，情節尚堪憫恕，雖已依修正後
      毒品危害防制條例第17條第2項規定減輕其刑，猶嫌過重
      ，已如前述。原判決未援引刑法第59條規定遞予減輕其刑
      ，容有未洽。
    被告上訴意旨辯稱其就販賣第二級毒品部分並未獲利，應不
    成罪，且就販賣第一級毒品部分有供出毒品來源，應予遞減
    其刑，而指摘原判決關於被告販賣第一級、第二級毒品部分
    為不當云云，雖均無可採，惟原判決關於被告販賣第一級、
    第二級毒品部分既有上開可議之處，即屬無可維持，應由本
    院就此部分予以撤銷改判，且原判決所定之應執行刑亦失所
    附麗，自應併予撤銷。
  (六)爰審酌被告有多項前科，素行不良，而毒品對我國社會之安
    寧秩序及國人之身心健康可能產生之危害至鉅，政府三令五
    申禁絕毒品交易，竟仍意圖營利販賣第一級毒品海洛因、第
    二級毒品甲基安非他命，助長毒品之流通與氾濫，然其販賣
    毒品之數量並非龐大、所得利益非鉅，且於犯後坦承犯行，
    足見尚有悔意等一切情狀，各量處如附表所示之刑，並定其
    應執行刑。
  (七)沒收部分：
    1.毒品危害防制條例第19條第1項規定：「犯第4條至第9條
      、第12條、第13條或第14條第1項、第2項之罪者，其供犯
      罪所用或因犯罪所得之財物，均沒收之，如全部或一部不
      能沒收時，追徵其價額或以其財產抵償之。」係採義務沒
      收主義，故販賣毒品所得之對價，不問其中成本若干，利
      潤多少，均應全部諭知沒收，貫徹政府查禁煙毒之決心，
      以符立法本旨。又上開規定係在沒收因犯罪（製造、販賣
      或運輸毒品）所得之財物，並不及於因犯罪所得之利益，
      如僅係取得「抵銷債務」之財產上利益，並未因此而得有
      財物，自不在該條項規定應沒收之列。本件未扣案之行動
      電話2支（內含門號0000000000號、0000000000號SIM卡各
      1枚），係被告所有供販賣第一級毒品所用之物，業據其
      供明，應依毒品危害防制條例第19條第1項規定諭知沒收
      ，如全部或一部不能沒收時，追徵其價額。如附表編號2
      至15所示被告各次因販賣第一級毒品所得之金額，雖均未
      扣案，仍應依毒品危害防制條例第19條第1項規定諭知沒
      收，如全部或一部不能沒收時，以其財產抵償之。至於附
      表編號1所示被告販賣第二級毒品所取得「抵銷債務」之
      財產上利益，揆諸上開說明，自不應宣告沒收。
    2.被告於98年8月4日為警緝獲時一併查扣之海洛因2包（驗
      餘淨重各為0.127公克、0.139公克，業經原判決於被告所
      犯施用第一級毒品罪刑項下宣告沒收銷燬之），係被告專
      供自己施用而持有之第一級毒品，與本案販賣毒品犯行無
      涉，已據被告於原審審理時供明，且觀諸本案被告販賣海
      洛因之期間係在97年12月間至98年2月間，尚難認被告嗣
      於98年8月間為警緝獲時所持有之海洛因2包，與其先前販
      賣海洛因之犯行有何關聯，故本判決不予宣告沒收銷燬之
      。
據上論斷，應依刑事訴訟法第369條第1項前段、第364條、第299
條第1項前段，修正後毒品危害防制條例第4條第1項、第2項、第
17條第2項、第19條第1項，刑法第2條第1項但書、第11條、第47
條第1項、第59條、第51條第5款，判決如主文。
本案經檢察官陳銘章到庭執行職務。
中    華    民    國    99    年    11    月    23    日
                  刑事第六庭  審判長法  官  李 文 雄
                                    法  官  陳 如 玲
                                    法  官  黃 小 琴
以上正本證明與原本無異。
如不服本判決應於收受送達後10日內向本院提出上訴書狀，其未
敘述上訴之理由者，並得於提起上訴後10日內向本院補提理由書
（均須按他造當事人之人數附繕本）「切勿逕送上級法院」。
                                    書記官  林 元 威
中    華    民    國    99    年    11    月    23    日
附錄本案論罪科刑法條
修正後毒品危害防制條例第4條：
製造、運輸、販賣第一級毒品者，處死刑或無期徒刑；處無期徒
刑者，得併科新臺幣2千萬元以下罰金。
製造、運輸、販賣第二級毒品者，處無期徒刑或7年以上有期徒
刑，得併科新臺幣1千萬元以下罰金。
附表:
┌─┬────┬──────┬───┬─────────┬─────┬──────┐
│編│時   間 │地        點│ 販賣 │販 賣 毒 品 方 式 │販賣毒品之│罪名及宣告刑│
│號│        │            │ 對象 │                  │種類、數量│（含主刑及從│
│  │        │            │      │                  │、金額    │刑）        │
├─┼────┼──────┼───┼─────────┼─────┼──────┤
│ 1│97年12月│臺中市○○路│徐益祥│徐益祥係左列地點之│甲基安非他│林瑞屘販賣第│
│  │間某日  │472號4樓401 │      │屋主，因與林瑞屘曾│命1包，抵 │二級毒品，累│
│  │        │室林瑞屘租屋│      │於臺灣臺中監獄執行│銷林瑞屘所│犯，處有期徒│
│  │        │處          │      │時同房，故於林瑞屘│積欠之1千 │刑貳年。    │
│  │        │            │      │出監後，將左列房屋│餘元電費。│            │
│  │        │            │      │出租予林瑞屘。於97│          │            │
│  │        │            │      │年12月間某日，徐益│          │            │
│  │        │            │      │祥至左列地點巡視其│          │            │
│  │        │            │      │出租之套房時，因林│          │            │
│  │        │            │      │瑞屘積欠其電費新臺│          │            │
│  │        │            │      │幣（下同）1千餘元 │          │            │
│  │        │            │      │，林瑞屘遂交付第二│          │            │
│  │        │            │      │級毒品甲基安非他命│          │            │
│  │        │            │      │1包予徐益祥，以抵 │          │            │
│  │        │            │      │銷所欠電費。      │          │            │
├─┼────┼──────┼───┼─────────┼─────┼──────┤
│ 2│97年12月│臺中市○○路│李昆憲│李昆憲於97年12月25│海洛因2包 │林瑞屘販賣第│
│  │25日凌晨│地球村美語前│      │日凌晨0時50分許， │，價金2千 │一級毒品，累│
│  │0時50分 │            │      │以0000000000號電話│元。      │犯，處有期徒│
│  │許後某時│            │      │撥打0000000000號給│          │刑捌年。未扣│
│  │        │            │      │林瑞屘聯絡購買毒品│          │案之行動電話│
│  │        │            │      │事宜，雙方約在左列│          │壹支（內含門│
│  │        │            │      │地點見面交易，嗣於│          │號0000000000│
│  │        │            │      │左列時間，林瑞屘即│          │號SIM卡壹枚 │
│  │        │            │      │出售第一級毒品海洛│          │）沒收，如全│
│  │        │            │      │因2包予李昆憲，並 │          │部或一部不能│
│  │        │            │      │向李昆憲收取價金2 │          │沒收時，應追│
│  │        │            │      │千元而販賣既遂。  │          │徵其價額；未│
│  │        │            │      │                  │          │扣案之販賣毒│
│  │        │            │      │                  │          │品所得新臺幣│
│  │        │            │      │                  │          │壹仟元沒收，│
│  │        │            │      │                  │          │如全部或一部│
│  │        │            │      │                  │          │不能沒收時，│
│  │        │            │      │                  │          │以其財產抵償│
│  │        │            │      │                  │          │之。        │
├─┼────┼──────┼───┼─────────┼─────┼──────┤
│ 3│98年1月 │臺中市○○路│李昆憲│李昆憲於98年1月19 │海洛因1包 │林瑞屘販賣第│
│  │19日18時│與文華路口  │      │日18時17分許，以  │，價金1千 │一級毒品，累│
│  │49分許  │            │      │0000000000號電話撥│元。      │犯，處有期徒│
│  │        │            │      │打0000000000號給林│          │刑捌年。未扣│
│  │        │            │      │瑞屘聯絡購買毒品事│          │案之行動電話│
│  │        │            │      │宜，雙方約在左列地│          │壹支（內含門│
│  │        │            │      │點見面交易，嗣於左│          │號0000000000│
│  │        │            │      │列時間，李昆憲到達│          │號SIM卡壹枚 │
│  │        │            │      │約定地點後，再撥打│          │）沒收，如全│
│  │        │            │      │電話予林瑞屘，林瑞│          │部或一部不能│
│  │        │            │      │屘即出售第一級毒品│          │沒收時，應追│
│  │        │            │      │海洛因1包予李昆憲 │          │徵其價額；未│
│  │        │            │      │，並向李昆憲收取價│          │扣案之販賣毒│
│  │        │            │      │金1千元而販賣既遂 │          │品所得新臺幣│
│  │        │            │      │。                │          │壹仟元沒收，│
│  │        │            │      │                  │          │如全部或一部│
│  │        │            │      │                  │          │不能沒收時，│
│  │        │            │      │                  │          │以其財產抵償│
│  │        │            │      │                  │          │之。        │
├─┼────┼──────┼───┼─────────┼─────┼──────┤
│ 4│98年1月 │臺中市○○路│李昆憲│李昆憲於98年1月24 │海洛因1包 │林瑞屘販賣第│
│  │24日16時│停車場      │      │日16時18分許，以  │，價金1千 │一級毒品，累│
│  │34分許  │            │      │0000000000號電話撥│元。      │犯，處有期徒│
│  │        │            │      │打0000000000號給林│          │刑捌年。未扣│
│  │        │            │      │瑞屘聯絡購買毒品事│          │案之行動電話│
│  │        │            │      │宜，雙方約在左列地│          │壹支（內含門│
│  │        │            │      │點見面交易，嗣於左│          │號0000000000│
│  │        │            │      │列時間，李昆憲到達│          │號SIM卡壹枚 │
│  │        │            │      │約定地點後，再撥打│          │）沒收，如全│
│  │        │            │      │電話予林瑞屘，林瑞│          │部或一部不能│
│  │        │            │      │屘即出面而出售第一│          │沒收時，應追│
│  │        │            │      │級毒品海洛因1包予 │          │徵其價額；未│
│  │        │            │      │李昆憲，並向李昆憲│          │扣案之販賣毒│
│  │        │            │      │收取價金1千元而販 │          │品所得新臺幣│
│  │        │            │      │賣既遂。          │          │壹仟元沒收，│
│  │        │            │      │                  │          │如全部或一部│
│  │        │            │      │                  │          │不能沒收時，│
│  │        │            │      │                  │          │以其財產抵償│
│  │        │            │      │                  │          │之。        │
├─┼────┼──────┼───┼─────────┼─────┼──────┤
│ 5│98年2月9│臺中市○○路│李昆憲│李昆憲於98年2月9日│海洛因2包 │林瑞屘販賣第│
│  │日15時32│某巷口      │      │15時32分許，以    │，價金2千 │一級毒品，累│
│  │分後某時│            │      │0000000000號電話撥│元。      │犯，處有期徒│
│  │        │            │      │打0000000000號給林│          │刑捌年。未扣│
│  │        │            │      │瑞屘聯絡購買毒品事│          │案之行動電話│
│  │        │            │      │宜，雙方約在左列地│          │壹支（內含門│
│  │        │            │      │點見面交易，嗣於左│          │號0000000000│
│  │        │            │      │列時間，林瑞屘出面│          │號SIM卡壹枚 │
│  │        │            │      │而出售第一級毒品海│          │）沒收，如全│
│  │        │            │      │洛因2包予李昆憲， │          │部或一部不能│
│  │        │            │      │並向李昆憲收取價金│          │沒收時，應追│
│  │        │            │      │2千元而販賣既遂。 │          │徵其價額；未│
│  │        │            │      │                  │          │扣案之販賣毒│
│  │        │            │      │                  │          │品所得新臺幣│
│  │        │            │      │                  │          │壹仟元沒收，│
│  │        │            │      │                  │          │如全部或一部│
│  │        │            │      │                  │          │不能沒收時，│
│  │        │            │      │                  │          │以其財產抵償│
│  │        │            │      │                  │          │之。        │
├─┼────┼──────┼───┼─────────┼─────┼──────┤
│ 6│98年2月 │臺中市○○路│李昆憲│李昆憲於98年2月14 │海洛因1包 │林瑞屘販賣第│
│  │14日23時│地球村美語前│      │日23時52分許，以  │，價金1千 │一級毒品，累│
│  │52分後某│            │      │0000000000號電話撥│元。      │犯，處有期徒│
│  │時      │            │      │打0000000000號給林│          │刑捌年。未扣│
│  │        │            │      │瑞屘聯絡購買毒品事│          │案之行動電話│
│  │        │            │      │宜，雙方約在左列地│          │壹支（內含門│
│  │        │            │      │點見面交易，嗣於左│          │號0000000000│
│  │        │            │      │列時間，李昆憲到達│          │號SIM卡壹枚 │
│  │        │            │      │約定地點後，林瑞屘│          │）沒收，如全│
│  │        │            │      │即出面而出售第一級│          │部或一部不能│
│  │        │            │      │毒品海洛因1包予李 │          │沒收時，應追│
│  │        │            │      │昆憲，並向李昆憲收│          │徵其價額；未│
│  │        │            │      │取價金1千元而販賣 │          │扣案之販賣毒│
│  │        │            │      │既遂。            │          │品所得新臺幣│
│  │        │            │      │                  │          │壹仟元沒收，│
│  │        │            │      │                  │          │如全部或一部│
│  │        │            │      │                  │          │不能沒收時，│
│  │        │            │      │                  │          │以其財產抵償│
│  │        │            │      │                  │          │之。        │
├─┼────┼──────┼───┼─────────┼─────┼──────┤
│ 7│98年2月 │臺中市○○路│李昆憲│李昆憲於98年2月23 │海洛因1包 │林瑞屘販賣第│
│  │23日13時│某巷口      │      │日13時39分許，以  │，價金1千 │一級毒品，累│
│  │45分許  │            │      │0000000000號電話撥│元。      │犯，處有期徒│
│  │        │            │      │打0000000000號給林│          │刑捌年。未扣│
│  │        │            │      │瑞屘聯絡購買毒品事│          │案之行動電話│
│  │        │            │      │宜，雙方約在左列地│          │壹支（內含門│
│  │        │            │      │點見面交易，嗣於左│          │號0000000000│
│  │        │            │      │列時間，李昆憲到達│          │號SIM卡壹枚 │
│  │        │            │      │約定地點後，再撥打│          │）沒收，如全│
│  │        │            │      │電話予林瑞屘，林瑞│          │部或一部不能│
│  │        │            │      │屘即出面而出售第一│          │沒收時，應追│
│  │        │            │      │級毒品海洛因1包予 │          │徵其價額；未│
│  │        │            │      │李昆憲，並向李昆憲│          │扣案之販賣毒│
│  │        │            │      │收取價金1千元而販 │          │品所得新臺幣│
│  │        │            │      │賣既遂。          │          │壹仟元沒收，│
│  │        │            │      │                  │          │如全部或一部│
│  │        │            │      │                  │          │不能沒收時，│
│  │        │            │      │                  │          │以其財產抵償│
│  │        │            │      │                  │          │之。        │
├─┼────┼──────┼───┼─────────┼─────┼──────┤
│ 8│97年12月│臺中市○○路│劉東安│劉東安於97年12月4 │海洛因1包 │林瑞屘販賣第│
│  │4日15時 │地球村美語前│      │日15時7分許，以   │，價金1千 │一級毒品，累│
│  │20分許  │            │      │0000000000號電話撥│元。      │犯，處有期徒│
│  │        │            │      │打0000000000號給林│          │刑捌年。未扣│
│  │        │            │      │瑞屘聯絡購買毒品事│          │案之行動電話│
│  │        │            │      │宜，雙方約在左列地│          │壹支（內含門│
│  │        │            │      │點見面交易，嗣於左│          │號0000000000│
│  │        │            │      │列時間，劉東安到達│          │號SIM卡壹枚 │
│  │        │            │      │約定地點後，再撥打│          │）沒收，如全│
│  │        │            │      │電話予林瑞屘，林瑞│          │部或一部不能│
│  │        │            │      │屘即出面而出售第一│          │沒收時，應追│
│  │        │            │      │級毒品海洛因1包予 │          │徵其價額；未│
│  │        │            │      │劉東安，並向劉東安│          │扣案之販賣毒│
│  │        │            │      │收取價金1千元而販 │          │品所得新臺幣│
│  │        │            │      │賣既遂。          │          │壹仟元沒收，│
│  │        │            │      │                  │          │如全部或一部│
│  │        │            │      │                  │          │不能沒收時，│
│  │        │            │      │                  │          │以其財產抵償│
│  │        │            │      │                  │          │之。        │
├─┼────┼──────┼───┼─────────┼─────┼──────┤
│ 9│97年12月│臺中市○○路│劉東安│劉東安於97年12月11│海洛因1包 │林瑞屘販賣第│
│  │11日18時│472號4樓401 │      │日18時44分許，以  │，價金1千 │一級毒品，累│
│  │59分許  │室林瑞屘租屋│      │0000000000號電話與│元。      │犯，處有期徒│
│  │        │處          │      │0000000000號林瑞屘│          │刑捌年。未扣│
│  │        │            │      │所持用之電話聯絡購│          │案之行動電話│
│  │        │            │      │買毒品事宜，雙方約│          │壹支（內含門│
│  │        │            │      │在左列地點見面交易│          │號0000000000│
│  │        │            │      │，嗣於左列時間，劉│          │號SIM卡壹枚 │
│  │        │            │      │東安到達約定地點後│          │）沒收，如全│
│  │        │            │      │，再撥打電話予林瑞│          │部或一部不能│
│  │        │            │      │屘，林瑞屘即出面而│          │沒收時，應追│
│  │        │            │      │出售第一級毒品海洛│          │徵其價額；未│
│  │        │            │      │因1包予劉東安，並 │          │扣案之販賣毒│
│  │        │            │      │向劉東安收取價金1 │          │品所得新臺幣│
│  │        │            │      │千元而販賣既遂。  │          │壹仟元沒收，│
│  │        │            │      │                  │          │如全部或一部│
│  │        │            │      │                  │          │不能沒收時，│
│  │        │            │      │                  │          │以其財產抵償│
│  │        │            │      │                  │          │之。        │
├─┼────┼──────┼───┼─────────┼─────┼──────┤
│10│97年12月│臺中市○○路│郭啟彰│郭啟彰於97年12月11│海洛因1包 │林瑞屘販賣第│
│  │11日18時│地球村美語前│      │日18時17分許，以  │，價金1千 │一級毒品，累│
│  │41分許  │            │      │0000000000號電話撥│元。      │犯，處有期徒│
│  │        │            │      │打0000000000號給林│          │刑捌年。未扣│
│  │        │            │      │瑞屘聯絡購買毒品事│          │案之行動電話│
│  │        │            │      │宜，雙方約在左列地│          │壹支（內含門│
│  │        │            │      │點見面交易，嗣於左│          │號0000000000│
│  │        │            │      │列時間，郭啟彰到達│          │號SIM卡壹枚 │
│  │        │            │      │約定地點後，再撥打│          │）沒收，如全│
│  │        │            │      │電話予林瑞屘，林瑞│          │部或一部不能│
│  │        │            │      │屘即出面而出售第一│          │沒收時，應追│
│  │        │            │      │級毒品海洛因1包予 │          │徵其價額；未│
│  │        │            │      │郭啟彰，並向郭啟彰│          │扣案之販賣毒│
│  │        │            │      │收取價金1千元而販 │          │品所得新臺幣│
│  │        │            │      │賣既遂。          │          │壹仟元沒收，│
│  │        │            │      │                  │          │如全部或一部│
│  │        │            │      │                  │          │不能沒收時，│
│  │        │            │      │                  │          │以其財產抵償│
│  │        │            │      │                  │          │之。        │
├─┼────┼──────┼───┼─────────┼─────┼──────┤
│11│97年12月│臺中市○○路│郭啟彰│郭啟彰於97年12月12│海洛因2包 │林瑞屘販賣第│
│  │12日18時│地球村美語後│      │日17時38分許、17時│，價金2千 │一級毒品，累│
│  │5分許   │面巷子      │      │41分許，分別以    │元。      │犯，處有期徒│
│  │        │            │      │0000000000號電話撥│          │刑捌年。未扣│
│  │        │            │      │打0000000000號給林│          │案之行動電話│
│  │        │            │      │瑞屘聯絡購買毒品事│          │壹支（內含門│
│  │        │            │      │宜，雙方約在左列地│          │號0000000000│
│  │        │            │      │點見面交易，嗣於左│          │號SIM卡壹枚 │
│  │        │            │      │列時間，郭啟彰到達│          │）沒收，如全│
│  │        │            │      │約定地點後，再撥打│          │部或一部不能│
│  │        │            │      │電話予林瑞屘，林瑞│          │沒收時，應追│
│  │        │            │      │屘即出面而出售第一│          │徵其價額；未│
│  │        │            │      │級毒品海洛因2包予 │          │扣案之販賣毒│
│  │        │            │      │郭啟彰，並向郭啟彰│          │品所得新臺幣│
│  │        │            │      │收取價金2千元而販 │          │壹仟元沒收，│
│  │        │            │      │賣既遂。          │          │如全部或一部│
│  │        │            │      │                  │          │不能沒收時，│
│  │        │            │      │                  │          │以其財產抵償│
│  │        │            │      │                  │          │之。        │
├─┼────┼──────┼───┼─────────┼─────┼──────┤
│12│98年1月 │臺中市○○路│郭啟彰│郭啟彰於98年1月30 │海洛因1包 │林瑞屘販賣第│
│  │30日22時│472號4樓401 │      │日22時39分許，以  │，價金1千 │一級毒品，累│
│  │39分後約│室林瑞屘租屋│      │0000000000號電話撥│元。      │犯，處有期徒│
│  │2、3小時│處          │      │打0000000000號給林│          │刑捌年。未扣│
│  │        │            │      │瑞屘聯絡購買毒品事│          │案之行動電話│
│  │        │            │      │宜，雙方約在左列地│          │壹支（內含門│
│  │        │            │      │點見面交易，嗣於左│          │號0000000000│
│  │        │            │      │列時間，郭啟彰到達│          │號SIM卡壹枚 │
│  │        │            │      │臺中市○○路地球村│          │）沒收，如全│
│  │        │            │      │美語後，林瑞屘即出│          │部或一部不能│
│  │        │            │      │面帶郭啟彰至其租屋│          │沒收時，應追│
│  │        │            │      │處，出售第一級毒品│          │徵其價額；未│
│  │        │            │      │海洛因1包予郭啟彰 │          │扣案之販賣毒│
│  │        │            │      │，並向郭啟彰收取價│          │品所得新臺幣│
│  │        │            │      │金1千元而販賣既遂 │          │壹仟元沒收，│
│  │        │            │      │。                │          │如全部或一部│
│  │        │            │      │                  │          │不能沒收時，│
│  │        │            │      │                  │          │以其財產抵償│
│  │        │            │      │                  │          │之。        │
├─┼────┼──────┼───┼─────────┼─────┼──────┤
│13│98年2月 │臺中市○○路│莊偉宏│莊偉宏於98年2月10 │海洛因1包 │林瑞屘販賣第│
│  │10日中午│地球村美語對│      │日11時56分許，以  │，價金1千 │一級毒品，累│
│  │12時16分│面巷子內    │      │0000000000號電話撥│元。      │犯，處有期徒│
│  │許      │            │      │打0000000000號給林│          │刑捌年。未扣│
│  │        │            │      │瑞屘聯絡購買毒品事│          │案之行動電話│
│  │        │            │      │宜，雙方約在左列地│          │壹支（內含門│
│  │        │            │      │點見面交易，嗣於左│          │號0000000000│
│  │        │            │      │列時間，莊偉宏到達│          │號SIM卡壹枚 │
│  │        │            │      │約定地點後，再撥打│          │）沒收，如全│
│  │        │            │      │電話予林瑞屘，林瑞│          │部或一部不能│
│  │        │            │      │屘即出面而出售第一│          │沒收時，應追│
│  │        │            │      │級毒品海洛因1包予 │          │徵其價額；未│
│  │        │            │      │莊偉宏，並向莊偉宏│          │扣案之販賣毒│
│  │        │            │      │收取價金1千元而販 │          │品所得新臺幣│
│  │        │            │      │賣既遂。          │          │壹仟元沒收，│
│  │        │            │      │                  │          │如全部或一部│
│  │        │            │      │                  │          │不能沒收時，│
│  │        │            │      │                  │          │以其財產抵償│
│  │        │            │      │                  │          │之。        │
├─┼────┼──────┼───┼─────────┼─────┼──────┤
│14│98年2月 │臺中市○○路│莊偉宏│莊偉宏於98年2月13 │海洛因1包 │林瑞屘販賣第│
│  │13日17時│地球村美語對│      │日17時29分許，以  │，價金1千 │一級毒品，累│
│  │38分許  │面巷子內    │      │0000000000號電話撥│元。      │犯，處有期徒│
│  │        │            │      │打0000000000號給林│          │刑捌年。未扣│
│  │        │            │      │瑞屘聯絡購買毒品事│          │案之行動電話│
│  │        │            │      │宜，雙方約在左列地│          │壹支（內含門│
│  │        │            │      │點見面交易，嗣於左│          │號0000000000│
│  │        │            │      │列時間，莊偉宏到達│          │號SIM卡壹枚 │
│  │        │            │      │約定地點後，再撥打│          │）沒收，如全│
│  │        │            │      │電話予林瑞屘，林瑞│          │部或一部不能│
│  │        │            │      │屘即出面而出售第一│          │沒收時，應追│
│  │        │            │      │級毒品海洛因1包予 │          │徵其價額；未│
│  │        │            │      │莊偉宏，並向莊偉宏│          │扣案之販賣毒│
│  │        │            │      │收取價金1千元而販 │          │品所得新臺幣│
│  │        │            │      │賣既遂。          │          │壹仟元沒收，│
│  │        │            │      │                  │          │如全部或一部│
│  │        │            │      │                  │          │不能沒收時，│
│  │        │            │      │                  │          │以其財產抵償│
│  │        │            │      │                  │          │之。        │
├─┼────┼──────┼───┼─────────┼─────┼──────┤
│15│98年2月 │臺中市○○路│莊偉宏│莊偉宏於98年2月14 │海洛因1包 │林瑞屘販賣第│
│  │14日20時│地球村美語對│      │日20時34分許，以  │，價金1千 │一級毒品，累│
│  │34分後約│面巷子內    │      │0000000000號電話撥│元。      │犯，處有期徒│
│  │十餘分鐘│            │      │打0000000000號給林│          │刑捌年。未扣│
│  │        │            │      │瑞屘聯絡購買毒品事│          │案之行動電話│
│  │        │            │      │宜，雙方約在左列地│          │壹支（內含門│
│  │        │            │      │點見面交易，後莊偉│          │號0000000000│
│  │        │            │      │宏即依約到達約定地│          │號SIM卡壹枚 │
│  │        │            │      │點，等待約10餘分鐘│          │）沒收，如全│
│  │        │            │      │後，林瑞屘即出面而│          │部或一部不能│
│  │        │            │      │出售第一級毒品海洛│          │沒收時，應追│
│  │        │            │      │因1包予莊偉宏，並 │          │徵其價額；未│
│  │        │            │      │向莊偉宏收取價金1 │          │扣案之販賣毒│
│  │        │            │      │千元而販賣既遂。  │          │品所得新臺幣│
│  │        │            │      │                  │          │壹仟元沒收，│
│  │        │            │      │                  │          │如全部或一部│
│  │        │            │      │                  │          │不能沒收時，│
│  │        │            │      │                  │          │以其財產抵償│
│  │        │            │      │                  │          │之。        │
└─┴────┴──────┴───┴─────────┴─────┴──────┘

司法院資訊處製作；財團法人民間司法改革基金會備份。
